臺灣士林地方法院刑事判決            100年度簡上字第164號
上  訴  人
即  被  告  何凱峰
上列上訴人即被告因傷害等案件，不服本院中華民國100 年7 月
15日所為100 年度湖簡字第326 號第一審刑事簡易判決（聲請簡
易判決處刑案號：100 年度偵字第7673號），提起上訴，本院管
轄之第二審合議庭判決如下：
    主  文
上訴駁回。
何凱峰緩刑貳年。
    事  實
一、何凱峰於民國100 年5 月19日上午8 時40分許，搭乘鐘彩銓
    駕駛欣欣客運股份有限公司907 線公車，由臺北市公館往新
    北市汐止方向行駛，途經新北市○○區○○路三段與忠孝東
    路交岔路口崇義高中站牌附近時，何凱峰因不滿鐘彩銓之行
    車狀況及服務態度，遂至駕駛座旁質問並責難鐘彩銓，繼而
    基於傷害之犯意，以手揮擊鐘彩銓頭部兩下，致鐘彩銓受有
    頭部外傷之普通傷害。又因不滿鐘彩銓之應對，另基於恐嚇
    之犯意，對鐘彩銓恫稱：「以後你上班就給我戴安全帽，不
    然我ㄎㄡ爆（意指敲壞）你的頭！」等語（聲請簡易判決處
    刑書記載為：你明天要戴安全帽，不然我每天會打你的頭）
    ，而以上開加害身體之事恐嚇鐘彩銓，致生危害於鐘彩銓之
    人身安全。
二、案經鐘彩銓訴由新北市政府警察局汐止分局報請臺灣士林地
    方法院檢察署檢察官偵查後聲請簡易判決處刑。
    理  由
一、程序部分：按被告以外之人於審判外之言詞或書面陳述，除
    法律有規定者外，不得作為證據，刑事訴訟法第159 條第1
    項定有明文。又被告以外之人於審判外之陳述，雖不符刑事
    訴訟法第159 條之1 至第159 條之4 之規定，而經當事人於
    審判程序同意作為證據，法院審酌該言詞陳述或書面陳述作
    成時之情況，認為適當者，得為證據，同法第159 條之5 第
    1 項亦有明文。本院以下引用被告以外之人於審判外之言詞
    或書面陳述，當事人於本院審判程序，均同意作為證據，且
    審酌各該言詞或書面陳述作成時之情況，亦無違法或不當之
    情事，故均得作為證據使用，合先敘明。
二、前述犯罪事實，業據被告何凱峰於本院審理時坦認無誤（本
    院卷第50頁、第51頁），且經證人即告訴人鐘彩銓證述屬實
    （偵查卷第8 頁、第22頁），而被告對告訴人在公車上傷害
    及恐嚇之歷程，又有事發當時車上行車紀錄器拍攝之影音紀
    錄可資檢視，有欣欣客運股份有限公司100 年10月17日（
    100 ）欣招行字第1081號函檢附之光碟片及本院勘驗筆錄可
    憑（本院卷第27頁、第42頁、第43頁），再告訴人確遭被告
    揮擊頭部因而成傷，亦有臺北市立聯合醫院和平院區100 年
    5 月31日診字第001627號診斷證明書存卷可證（偵查卷第12
    頁）。故被告對告訴人傷害及恐嚇之事實，已臻明確，則被
    告另聲請傳喚907 線公車其他司機姚建利、葉建宏、邱志華
    、糕培仲等為證人，以證明被告平日搭乘公車時精神狀況不
    佳云云，即與本案欠缺關聯，自無傳喚之必要。從而，本案
    被告自白與事實相符，事證明確，犯行足堪認定。
三、核被告所為，係犯刑法第277 條第1 項之傷害罪及刑法第
    305 條之恐嚇危害安全罪。被告所犯上述二罪，犯意各別，
    行為互異，應予分論併罰。原審以被告犯罪事證明確，依據
    刑法第277 條第1 項、第305 條、第41條第1 項前段、第51
    條第6 款、刑法施行法第1 條之1 等規定，並審酌被告素行
    尚稱良好，有臺灣高等法院被告前案紀錄表在卷可稽，平日
    均搭乘公車長途通勤，因對公車服務品質不如預期，而有上
    開傷害及恐嚇等失當舉措，其行為所造成之危害尚非嚴重，
    事後又未飾詞狡辯，且非全無彌補被害人損失之意願等一切
    情狀，就被告所犯上開二罪，各量處拘役20日，如易科罰金
    ，各以新台幣（下同）1,000 元折算1 日，並定執行刑為拘
    役30日，如易科罰金，以1,000 元折算1 日，其認事用法核
    無違誤，量刑亦屬妥適。被告上訴時以其並無恐嚇犯行，且
    原審未及審酌有利之證據云云而提起上訴，但經勘驗公車行
    車紀錄器之影像紀錄，被告確有恐嚇行為，僅恐嚇之言詞與
    聲請簡易判決處刑書略有出入而已，且被告亦已坦承其恐嚇
    犯行，又查無其他證據足資為有利被告之認定，均如前述，
    則被告猶執陳詞，提起上訴，尚無理由，應予駁回。末查，
    被告未曾受有期徒刑以上刑之宣告，有臺灣高等法院被告前
    案紀錄表附卷可稽，此次因一時情緒失控，而有傷害及恐嚇
    之行為，事後已坦承犯行，且日後搭乘告訴人所駕公車時，
    未再有尋釁之情形，又於本院審理中，當庭向告訴人致歉，
    告訴人因而表示可以接受告訴人道歉，且願給予被告自新機
    會等情，業據告訴人陳明在卷，足認被告經此偵審程序及罪
    刑之宣告後，應知警惕而無再犯之虞，因而宣告緩刑2 年，
    用啟自新。
據上論斷，應依刑事訴訟法第455 條之1 第1 項、第3 項、第36
8 條，刑法第74條第1 項第1 款，判決如主文。
本案經檢察官黃仙宜到庭執行職務。
中    華    民    國   100    年    12    月    15    日
                  刑事第五庭審判長法  官  雷雯華
                                  法  官  李郁屏
                                  法  官  陳介安
以上正本證明與原本無異。
本件不得上訴。
                                  書記官  桂大永
中    華    民    國   100    年    12    月    16    日
附錄本案論罪科刑法條：
刑法第277 條（普通傷害罪）：
傷害人之身體或健康者，處3 年以下有期徒刑、拘役或1 千元以
下罰金。
刑法第305 條（恐嚇危害安全罪）：
以加害生命、身體、自由、名譽、財產之事，恐嚇他人致生危害
於安全者，處2 年以下有期徒刑、拘役或3 百元以下罰金。